【裁判字號】    95,訴,3709
【裁判日期】    951114
【裁判案由】    毒品危害防制條例
【裁判全文】
臺灣高雄地方法院刑事判決              95年度訴字第3709號
公  訴  人  臺灣高雄地方法院檢察署檢察官
被      告  甲○○
上列被告因毒品危害防制條例案件，經檢察官提起公訴（95年度
毒偵字第6894號），被告於本院準備程序中為有罪陳述，經合議
庭裁定由受命法官依簡式審判程序獨任審理，本院判決如下：
    主  文
甲○○施用第一級毒品，累犯，處有期徒刑捌月；扣案之注射針
筒壹支沒收。又施用第二級毒品，累犯，處有期徒刑肆月。應執
行有期徒刑拾月，扣案之注射針筒壹支沒收。
    事  實
一、甲○○曾於民國87年間因施用毒品案件，經本院以87年度毒
    聲字第3882號裁定送觀察、勒戒後，認無繼續施用毒品之傾
    向，經臺灣高雄地方法院檢察署檢察官以87年度偵字第2728
    6 號為不起訴處分確定，嗣又於88年間因施用毒品案件，再
    經本院以88年度毒聲字第5193號、88年度毒聲字第6082號裁
    定送觀察、勒戒及強制戒治後，於92年9 月1 日因停止戒治
    處分出所，並於同年10月7 日未經撤銷停止戒治而視為執行
    完畢。再於91年間因施用毒品案件，經本院以91年度訴字第
    2808號判決有期徒刑10月、2 月，應執行有期徒刑11月確定
    ，並入監服刑，於93年9 月13日縮刑期滿執行畢。詎其仍不
    知悔改，猶基於施用第一級海洛因及第二級毒品甲基安非他
    命之犯意，於95年8 月12日下午2 時許，在高雄縣湖內鄉活
    動中心內，以將海洛因摻入香煙內吸食方式，施用第一級毒
    品海洛因1 次；嗣又於95年8 月12日下午某時許，在上開地
    點，以將甲基安非他命置於鋁箔紙上燒烤生煙吸食煙霧方式
    ，施用第二級毒品甲基安非他命1 次，嗣於95年8 月13日下
    午3 時10分許，經警在高雄縣茄萣鄉○○村○○路旁，經甲
    ○○之同意而實施搜索，扣得其所有供預備施用毒品之用之
    注射針筒1 支，並得其同意採尿送驗，呈嗎啡及甲基安非他
    命陽性反應而查悉上情。
二、案經高雄縣政府警察局湖內分局報請臺灣高雄地方法院檢察
    署檢察官偵查起訴。
    理  由
一、本件被告甲○○所犯係死刑、無期徒刑、最輕本刑為3 年以
    上有期徒刑以外之罪，其於準備程序中就被訴事實為有罪之
    陳述，經法官告知簡式審判程序之旨，並聽取公訴人及被告
    之意見後，認為適宜由受命法官獨任進行簡式審判程序，依
    刑事訴訟法第273 條之1 第1 項規定，裁定由受命法官獨任
    進行審判程序，合先敘明。
二、上揭犯罪事實，業據被告於本院審理中坦承不諱，又被告為
    警查獲後所採集之尿液，經送請台灣檢驗科技股份有限公司
    ，以酵素免疫法 (EIA)及氣相層析質譜法 (GC/MS)方法檢驗
    結果，呈嗎啡及甲基安非他命陽性反應，此有該公司95年8
    月23日報告編號KＺ000000000000號濫用藥物尿液檢驗報告及
    高雄縣政府警察局湖內分局煙毒、麻藥案件嫌犯代號與真實
    姓名對照表各1 紙附卷可稽，復有扣案之注射針筒1 支可佐
    。足徵被告前開施用第一級毒品海洛因及施用第二級毒品甲
    基安非他命各1 次之自白，核與事實相符，堪可採為論罪科
    刑之依據。本件事證明確，自應依法論科。
三、又被告前於於88年間因施用毒品案件，經本院以88年度毒聲
    字第5193號、88年度毒聲字第6082號裁定送觀察、勒戒及強
    制戒治後，於92年9 月1 日因停止戒治處分出所，並於同年
    10月7 日未經撤銷停止戒治而視為執行完畢，此有臺灣高等
    法院被告前案紀錄表1 份在卷足按，被告於強制戒治執行完
    畢釋放後，5 年內再犯本件毒品危害防制條例第10條第1 項
    、第2 項之罪，自應依毒品危害防制條例第23條第2 項之規
    定，予以追訴處罰。
四、核被告所為，係犯毒品危害防制條例第10條第1 項之施用第
    一級毒品罪及同條第2 項之施用第二級毒品罪。又其施用第
    一級、第二級毒品前後持有該毒品之低度行為，應分別被其
    施用之高度行為所吸收，不另論罪。被告所犯前開2 罪間，
    犯意各別，行為互殊，應予分論併罰。又被告有如上事實欄
    所述前科事實，有前開臺灣高等法院被告前案紀錄表1 份在
    卷可查，其受有期徒刑執行完畢後，5 年以內故意再犯本件
    有期徒刑以上之2 罪，均為累犯，應依法加重其刑。爰審酌
    被告前有施用毒品之不良素行，歷經觀察、勒戒及強制戒治
    後，仍未能徹底戒絕毒品，且屢經查獲，隨即再犯，顯見意
    志不堅，且有失政府制定毒品危害防制條例之立法美意，本
    不宜寬貸，惟念其施用毒品乃自戕一己之身體健康，尚未害
    及他人，且犯後終知能坦承犯行等一切情狀，分別量處如主
    文所示之刑，並定其應執行刑。
五、扣案之注射針筒1 支，為被告所有預備供施用毒品所用之物
    ，業據被告供承在卷（見本院卷第41頁），爰依刑法第38條
    第1 項第2 款沒收之。
據上論斷，應依刑事訴訟法第273 條之1 第1 項、第299 條第1
項前段，毒品危害防制條例第10條第1項、第2項，刑法第11 條
前段、第47條第1 項、第38條第1 項第2 款、第51條第5 款，判
決如主文。
本案經檢察官乙○○到庭執行職務。
中    華    民    國    95    年    11    月    14    日
                  刑事第十庭    法  官  楊淑珍
以上正本證明與原本無異。
如不服本判決，應於收受送達後10日內向本院提出上訴書狀。
中    華    民    國    95    年    11    月    14    日
                                書記官  林秀敏
附錄本案判決論罪科刑法條：
毒品危害防制條例第10條第1項
施用第一級毒品者，處6月以上5年以下有期徒刑。
施用第二級毒品者，處3年以下有期徒刑。


司法院資訊處製作；財團法人民間司法改革基金會備份。
